臺灣新竹地方法院交通事件裁定　　　　　　　　　　九十三年度交聲字第一七三號
　　原處分機關　　交通部公路總局新竹區監理所
　　異　議　人　　甲○○
右列異議人因違反道路交通管理處罰條例案件，對於交通部公路總局新竹區監理所民
國九十三年八月十三日竹監自字第裁五○─ＺＤ0000000號所為之違反道路交
通管理事件裁決處分，聲明異議，本院裁定如左：
    主  文
異議駁回。
    理  由
一、按受處分人不服道路交通管理處罰條例第八條所定主管機關所為之處罰者，得於
    接到裁決書之翌日起二十日內，向管轄地方法院聲明異議，道路交通管理處罰條
    例第八十七條第一項定有明文。又交通法庭認聲明異議不合法律上之程式，且無
    從補正者，應以裁定駁回之，道路交通案件處理辦法第十八條亦定有明文。是得
    為聲明異議之主體者，限於道路交通管理處罰條例第八條主管機關所處罰之受處
    分人，如非受處分人而聲明異議，即難認其異議合於法律上之程式，且無從補正
    ，先予敘明。
二、經查：
（一）本件登記為受處分人張美燕所有之車號五Ｌ─一六四三號自小客車，於民國九
      十二年八月二十二日上午十一時四十六分許，在國道一號公路北向二八四公里
      處，為內政部警政署國道公路警察局第四警察隊以雷射測速器測獲行車速度九
      十九公里，與前車未保持法定四十九點五公尺以上行車安全距離，而填製公警
      局交字第ＺＤ0000000號舉發違反道路交通管理事件通知單，舉發車主
      即受處分人張美燕違反道路交通管理處罰條例第三十三條第一項規定。受處分
      人張美燕未於應到案期限內向原處分機關提出申訴，而由異議人甲○○於應到
      案期限內向原處分機關提出申訴，經原處分機關函請舉發單位調查結果，仍認
      異議人確有前揭違規行為，原處分機關遂於九十三年八月十三日以竹監自字第
      裁五○─ＺＤ0000000號裁決書，依道路交通管理處罰條例第三十三條
      第一項之規定，逕行裁處受處分人罰鍰新臺幣（下同）六千元，並依同法第六
      十三條第一項，記違規點數一點等語。
（二）查依前揭原處分機關違反道路交通管理事件裁決書處分所載，受處分人係車主
      張美燕而非異議人甲○○，異議人既非受處分人，依前開規定即不得對上該裁
      決處分向本院聲明異議，從而，本件異議人向本院聲明異議不合法律上之程式
      ，自應予以駁回。
三、據上論斷，應依道路交通案件處理辦法第十八條，裁定如主文。
中　　　華　　　民　　　國　　九十三　　年　　 十一 　　月　　二十三　　日
                                臺灣新竹地方法院交通法庭
                                    法    官  黃  美  文
右正本證明與原本無異。
如不服本裁定，應於裁定送達後五日內向本院提出抗告狀。
                                    書 記 官  陳  秀  子
中　　　華　　　民　　　國　　九十三　　年　　 十一 　　月　　二十三　　日
